

# MARIO ENRIQUE CUBEROS

Desarrollador Front-End

### **PERFIL**

Ingeniero desarrollador de páginas y aplicativos web, enfocado hacia el mejoramiento la funcionalidad del sitio, el diseño y visualización del mismo. He hecho desarrollos para empresas en JavaScript y PHP y algunos proyectos personales que actualmente se comercializan. Cuento con experiencia laboral auditando y mejorando procesos tanto administrativos como operativos e implementando soluciones tecnológicas, lo cual me permite tener un mayor entendimiento del flujo de información empresarial.

### **CONTACTO**

TELÉFONO: (+57) (315) 926-1000

GIT-HUB:

https://github.com/ingmariocuberos

PORTAFOLIO DE PROYECTOS:

https://ingmariocuberos.github.io/Portafolio-Mario-Cuberos/

CORREO ELECTRÓNICO: ing.mariocuberos@gmail.com

## EDUCACIÓN

### Ingeniero Industrial - Universidad de Pamplona

2011 - 2016

Se adquirieron conocimientos como la gestión de las operaciones logísticas de la cadena de abastecimiento, productividad, inventarios, mejoramiento de procesos, recursos, costos y gestión de la calidad.

#### Desarrollo de Software - Programador

2019 - En curso

Aprendizaje autodidacta de estructura de datos y algoritmos, llevando a ejecución tecnologías como HTML, CSS, JavaScript, React JS y Phyton. Actualmente realizo el curso de Misión TIC 2022 en la Universidad Nacional para fortalecer mis conocimientos como programador.

### **EXPERIENCIA LABORAL**

### TEJAR ARCILLAS DEL ROSARIO - Líder de Calidad

15 JULIO 2015 - 30 JUNIO 2017 (2 años)

Manejo del Sistema de Gestión de Calidad y Seguridad ISO 9001:2015 y BASC V4:2012. Implementación de sistema para el envío web de órdenes de cargue desde sala de ventas a la planta. (Sistema actualizado a JavaScript y PHP en 2021)

### ALFACER DEL CARIBE - Auxiliar de Nómina

16 SEPT 2019 - 31 MARZO 2020 (6 meses)

Uso y manipulación de información en el software SAP ERP Logon 720. Creación de sistema de calificación de las áreas para premiar a las mejores (Sistema creado en JavaScript y PHP)

### INDEPENDIENTE - Desarrollador Front-End

01 JUN 2019 - Actual (2 años)

Desarrollo de aplicativos y páginas web Front-End en: HTML, CSS, JS, React y PHP

## TEC<u>NOLOGÍAS</u>



English Level: B1